【裁判字號】    99,簡上,44
【裁判日期】    990608
【裁判案由】    毀損
【裁判全文】
臺灣臺南地方法院刑事判決              99年度簡上字第44號
聲  請  人  臺灣臺南地方法院檢察署檢察官
上  訴  人  甲○○
即  被  告
上列上訴人即被告因毀損案件，不服本院簡易庭於民國九十八年
十二月三十一日所為九十八年度簡字第三一四二號第一審判決（
聲請簡易判決處刑案號：臺灣臺南地方法院檢察署九十八年度調
偵字第一三九七號），提起上訴，本院管轄第二審之合議庭判決
如下：
    主  文
上訴駁回。
    理  由
一、本案經本院審理結果，認第一審判決以被告甲○○所為，係
    犯刑法第三百五十四條之毀損他人物品罪判處拘役五十日，
    並諭知易科罰金以新臺幣一千元折算一日，認事用法及量刑
    均無不當，應予維持。相關事實、證據及理由除引用第一審
    刑事簡易判決書及檢察官聲請簡易判決處刑書之記載（詳如
    附件），另更正暨補充如下：
（一）聲請簡易判決處刑書所載犯罪事實部分：
  １、第一行：甲○○及經營「九龍金殿」之負責人王政德、江
      美玲夫妻與乙○之間有糾紛嫌隙。
  ２、第三行：於民國九十八年一月二十二日深夜。
（二）證據部分：被告甲○○於本院準備程序及審判程序中之自
      白（參本院刑事簡易第二審案件卷宗第二四頁至第二五頁
      準備程序筆錄及第四四頁審判筆錄）。
二、上訴人即被告上訴意旨係以：原審判決有關犯罪事實認定「
    九龍殿」為上訴人甲○○經營乙事，並不正確，該神壇為訴
    外人王政德夫妻所經營，上訴人僅因買賣金紙關係而有往來
    ，另毀損時間點應為半夜二點多，並非五點之事。被告甲○
    ○有意與告訴人和解，且被告甲○○家中上有八十歲的老父
    母，下有三名字女，其中二人在學中，另一名最小兒子是先
    天極重度缺陷，生活無法自理，需人照料的孩子，常生病要
    吃藥，金錢開銷最多的一個，且被告甲○○是低收入戶，如
    判處拘役五十日，要被關五十天，那家人與孩子該怎麼辦，
    被告甲○○願意承擔自己所犯錯誤，承擔責任，但原審判決
    超過被告甲○○的能力可負擔得太多，爰依法提起上訴，請
    求從輕量刑等語。
三、按量刑輕重，係屬事實審法院得依職權自由裁量之事項，茍
    已斟酌刑法第五十七條各款所列情狀而未逾越法定刑度，不
    得遽指為違法（最高法院七十二年度臺上字第六六九六號判
    例要旨參照）。又刑罰之量定，屬法院自由裁量之職權行使
    ，應審酌刑法第五十七條所列各款事由及一切情狀，為酌量
    輕重之標準，並非漫無限制。在同一犯罪事實與情節，如別
    無其他加重或減輕之原因，下級審法院量定之刑，亦無過重
    或失輕之不當情形，則上級審法院對下級審法院之職權行使
    ，原則上應予尊重（最高法院八十五年度臺上字第二四四六
    號判決要旨參照）。原審於量刑方面，已敘明被告係與王政
    德間為共犯，並審酌：「被告犯罪之動機、目的、使用之手
    段、對告訴人乙○所生財物上之損害，且其迄今仍未賠償告
    訴人，然犯後坦承犯行，顯見態度尚稱良好等一切情狀，量
    處如主文所示之刑，並諭知易科罰金之折算標準。」等語，
    是原審已斟酌刑法第五十七條各款所列情狀，亦未逾越法定
    刑度，依最高法院上開判例、判決意旨，自不得遽指為違法
    。
四、綜上所述，上訴人以原審認定錯誤部分，並不影響全案情節
    ，並經更正如上；另上訴人以原審量刑過重、上訴人無力負
    擔刑罰等情，請求輕判，顯屬無據，應予駁回。
五、據上論斷，應依刑事訴訟法第四百五十五條之一第一項、第
    三項、第三百六十四條、第三百六十八條、第三百七十三條
    ，判決如主文。
六、本案經檢察官黃信勇到庭執行職務。
中    華    民    國    99    年    6     月    8     日
                  刑事第四庭審判長法  官  林逸梅
                                  法  官  陳淑卿
                                  法  官  程克琳
以上正本證明與原本無異。
本件不得上訴。
                                  書記官  康紀媛
中    華    民    國    99    年    6     月    8     日
附錄本案論罪科刑法條
刑法第354條：
毀棄、損壞前二條以外之他人之物或致令不堪用，足以生損害於
公眾或他人者，處 2 年以下有期徒刑、拘役或 5 百元以下罰金
。

司法院資訊處製作；財團法人民間司法改革基金會備份。
